【裁判字號】    95,交聲,360
【裁判日期】    950518
【裁判案由】    聲明異議
【裁判全文】
臺灣彰化地方法院交通事件裁定         95年度交聲字第360號
原處分機關   交通部公路總局臺中區監理所彰化監理站
受 處 分 人
即 異 議 人  甲○○
上列異議人即受處分人因違反道路交通管理處罰條例案件，對於
交通部公路總局臺中區監理所彰化監理站九十五年四月二十四日
彰監四字第裁六四─Ｉ00000000號處分不服，聲明異議
，本院裁定如下：
    主  文
異議駁回。
    理  由
一、按汽車駕駛人，行經有燈光號誌管制之交岔路口闖紅燈者，
    處新台幣（下同）一千八百元以上五千四百元以下罰鍰，並
    記違規點數三點，道路交通管理處罰條例第五十三條、第六
    十三條第一項第三款定有明文。
二、受處分人聲明異議意旨略以：伊因濱海路通車後新設紅綠燈
    與舊有之鹿草路號誌燈沒有同時運行，導致車輛無法順暢通
    行，而以為鹿草路之舊有交通號誌已被取代故未遵行其指示
    ，爰請求撤銷上開裁決等語。
三、經查：受處分人甲○○對於九十五年三月十八日十七時五分
    許，駕駛其本人所有之三Ｑ－二０七號營業一般小客車，行
    經鹿港鎮○○路、濱海路口，因駕車行經有燈光號誌管制之
    交岔路口闖紅燈而為警舉發之事實，並不否認，且有違反道
    路交通管理事件裁決書一紙在卷可稽，是以其上開違規事實
    足堪認定。受處分人甲○○雖辯稱舊有之交通號誌已被新設
    號誌燈所取代，故不須遵行其指示行駛云云，惟審其道路交
    通標誌標線號誌設置之目的，無非係藉由燈號輪替，以時間
    更迭方式，分派不同方向交通之行進路權，俾以確保交岔路
    口之交通順暢與安全。再按駕駛人駕駛車輛或行人在道路上
    ，應遵守道路交通標誌、標線、號誌之指示、警告、禁制規
    定，並服從執行交通勤務之警察或依法令執行指揮交通及交
    通稽查任務人員之指揮。且道路交通標誌、標線、號誌之指
    示、警告、禁制規定、樣式、標示方式、設置基準及設置地
    點等事項之規則，由交通部會同內政部定之，道路交通管理
    處罰條例第四條第一項、第二項亦有明文。而鹿草路之舊號
    誌既未受廢棄拆除，且受處分人係合法持有駕照之人，對於
    前揭道路交通標誌意涵，及道路交通規則自應知之甚詳，並
    有加以遵守之義務，故受處分人於該路段駕車，仍須依道路
    交通標誌、標線、號誌之指示行駛，尚難以其個人認知，遽
    謂可任意不依號誌指示駕駛，是以其上開所辯尚不足採。綜
    上所述，本件異議為無理由，應予駁回。
據上論斷，應依道路交通管理處罰條例第八十七條、道路交通案
件處理辦法第十九條，裁定如主文。
中    華    民    國    95    年    5     月   18     日
                  交通法庭            法  官   紀佳良
以上正本證明與原本無異。
如不服本裁定，應於裁定送達後五日內向本院提出抗告狀（須附
繕本）。
中    華    民    國    95    年    5     月   18     日
                                      書記官   陳錫威


司法院資訊處製作；財團法人民間司法改革基金會備份。
